臺灣高雄地方法院民事裁定
110年度消債職聲免字第203號
聲　請　人　林咨妘（原名：林倍羽、林金紅）
　　　　　　　　　　00000000000000000000000000000000000
00000000000000000000000000000000000000000000000000
　　　　　　　　　　000000000000000000000000
　　　　　　　　　　00000000000000000000000000000000000
相對人即債　國泰世華商業銀行股份有限公司
權人　　　　　　　　000000000000000000000000000000000000
法定代理人　郭明鑑　00000000
　　　　　　　　　　000000000000000000000000
　　　　　　　　　　000000000000000000000000000000000000
相對人即債　中國信託商業銀行股份有限公司
權人　　　　　　　　000000000000000000000000000000000000
0000000000000000000000000000000000000000000000000000000
法定代理人　利明献　00000000
　　　　　　　　　　000000000000000000000000
　　　　　　　　　　00000000000000000000000000000000000
相對人即債　玉山商業銀行股份有限公司
權人　　　　　　　　000000000000000000000000000000000000
00000000000000000000000000000000000000000000000000000000
法定代理人　黃男州　00000000
代　理　人　朱逸君　000000000000000000000000000000000000
相對人即債　永豐商業銀行股份有限公司
權人　　　　　　　　000000000000000000000000000000000000
法定代理人　陳嘉賢　00000000
代　理　人　呂亮毅　00000000000000000000000000000000000
相對人即債　元大商業銀行股份有限公司
權人　　　　　　　　000000000000000000000000000000000000
00000000000000000000000000000000000000000000000000000000
法定代理人　翁健　　00000000
代　理　人　黃勝豐　00000000000000000000000000000000000
相對人即債　滙豐（台灣）商業銀行股份有限公司
權人　　　　　　　　00000000000000000000000000000000000
法定代理人　麥康裕　00000000
　　　　　　　　　　000000000000000000000000
　　　　　　　　　　000000000000000000000000000
相對人即債　台北富邦商業銀行股份有限公司
權人　　　　　　　　000000000000000000000000000000000000
法定代理人　程耀輝　00000000
　　　　　　　　　　000000000000000000000000
　　　　　　　　　　00000000000000000000000000000000000
相對人即債　台灣金聯資產管理股份有限公司
權人　　　　　　　　000000000000000000000000000000000000
00000000000000000000000000000000000000000000000000000000
法定代理人　施俊吉　00000000
　　　　　　　　　　000000000000000000000000
　　　　　　　　　　000000000000000000000000000000000000
相對人即債　富邦資產管理股份有限公司
權人　　　　　　　　00000000000000000000000000000000000
法定代理人　洪主民　00000000
　　　　　　　　　　000000000000000000000000
　　　　　　　　　　00000000
相對人即債　第一金融資產管理股份有限公司
權人　　　　　　　　00000000000000000000000000000000000
法定代理人　周朝崇　00000000
代　理　人　鄭智敏　00000000000000000000000000000000000
相對人即債　摩根聯邦資產管理股份有限公司
權人　　　　　　　　00000000000000000000000000000000000
法定代理人　李文明　00000000
　　　　　　　　　　000000000000000000000000
　　　　　　　　　　00000000000000000000000000000000000
相對人即債　台灣電力股份有限公司高雄區營業處
權人　　　　　　　　000000000000000000000000000000000000
法定代理人　李衍新　00000000
　　　　　　　　　　000000000000000000000000
　　　　　　　　　　00000000
相對人即債　陽信商業銀行股份有限公司
權人　　　　　　　　00000000000000000000000000000000000
法定代理人　陳勝宏　00000000
　　　　　　　　　　000000000000000000000000
　　　　　　　　　　00000000000000000000000000000000000
相對人即債　林明道　000000000000000000000000000000000000
權人0000000000000000000000000000000000000000000000
上列聲請人即債務人因消費者債務清理事件聲請免責，本院裁定
如下：
    主  文
聲請人即債務人林咨妘（原名：林倍羽、林金紅）不予免責。
    理  由
一、本案基礎事實
　　查聲請人於民國109年9月28日聲請清算，經本院以109年度
    消債清字第269號裁定自110年6月9日開始清算程序，嗣因財
    產不敷清償相關債務及費用，本院乃於110年9月8日以110年
    度司執消債清字第97號裁定終結清算程序確定，而普通債權
    人未同意免責。
二、本件聲請人經合法通知（院卷頁55、92-93），無正當理由
    未到庭，亦未提出書狀說明聲請人於本院裁定開始清算程序
    後，其所得及收入狀況，是以本院依職權調查後，就聲請人
    於開始清算程序後之所得及收入狀況，說明本院認定理由如
    下：
　1.查聲請人名下無財產，其僅自110年3月起至110年12月止，
    每月領取職業傷害傷病給付，金額合計新臺幣（下同）9164
    9元，此外聲請人未領取其他社會補助或津貼等情，有稅務
    電子閘門財產所得調件明細表、低收入戶/中低收入戶/中低
    老年人生活津貼管理/身障者生活補助/單親家庭子女生活教
    育補助表、勞動部勞工保險局函、高雄市政府都市發展局函
    、勞動部勞動力發展署高屏澎東分署函在卷可佐（院卷頁9-
    13、78-79、70、62-64）；是以此部分事實，應堪以認定。
　2.又依聲請人109年度申報所得內容、勞保投保資料顯示，聲
    請人109年度申報天后宮給付獎金3688元、財團法人全聯慶
    祥慈善事業基金會給付之其他所得4500元，申報所得合計81
    88元；又聲請人於109年12月1日自高雄市政府餐飲業職業工
    會退保，退保時薪資為23800元，其後無勞保投保紀錄（院
    卷頁17、18）。
　3.另聲請人於臉書以「宜蓁麻」名稱經營粉絲團，並販賣年節
    商品（院卷頁87-88）；復參酌債權人台灣電力股份有限公
    司高雄區營業運處主張：聲請人的用電量超過一般家庭用電
    量，懷疑為商用，從事網路銷售工作等語（院卷頁92），是
    以聲請人所得來源是否僅有前開領取之職業傷害傷病給付，
    而無其他來源，實有所疑。
　4.基上，依前開調查所得之證據，本院尚無從認定聲請人於開
    始清算程序後迄111年1月26日調查期日止，聲請人所得與支
    出狀況，以做為認定聲請人無消債條例第133條所定不免責
    事由之依據；再酌以聲請人經本院合法通知，無正當理由不
    到庭說明，亦未提出書狀說明其所得及支出狀況，足見聲請
    人所為顯然違反消債條例第9條第2項所定陳述義務、第136
    條所定陳述意見之協力義務，符合消債條例第134條第8款後
    段所定事由。
三、綜上所述，聲請人既有消債條例第134條第8款不應免責之事
    由，復未經普通債權人全體同意其免責，揆諸首揭規定，本
    件聲請人應不免責，爰裁定如主文。
四、另債務人因消債條例第133條之情形，受不免責之裁定確定
    後，繼續清償達該條規定之數額，且各普通債權人受償額均
    達其應受分配額時，依消債條例第141條之規定，債務人得
    再聲請法院裁定免責。又法院為不免責之裁定確定後，債務
    人繼續清償債務，而各普通債權人受償額均達其債權額之20
    % 以上者，依消債條例第142條規定，可再行聲請法院裁定
    免責，附此敘明。
中　　華　　民　　國　 111　　年　　2 　　月　　7 　　日
              　　民事庭　　法　官　賴寶合
上為正本係照原本作成
如不服本裁定，應於裁定送達後10日內，以書狀向本院提出抗告
，並繳納抗告費新臺幣1千元
中　　華　　民　　國　 111　　年　　2 　　月　　7 　　日
  　                        書記官　胡美儀
附錄
一、債務人繼續清償得聲請法院裁定免責之規定：
　　消費者債務清理條例第141條
　　債務人因第 133 條之情形，受不免責之裁定確定後，繼續
　　清償達該條規定之數額，且各普通債權人受償額均達其應受
　　分配額時，得聲請法院裁定免責。　　
    消費者債務清理條例第142條
　　法院為不免責或撤銷免責之裁定確定後，債務人繼續清償債
　　務，而各普通債權人受償額均達其債權額之 20% 以上者，
　　法院得依債務人之聲請裁定免責。
二、債務人嗣後聲請裁定免責時，須繼續清償各普通債權之最低
    應受分配額。